臺灣南投地方法院小額民事判決
110年度投小字第319號
原      告  吳忠達  
被      告  林敬祥  

上列被告因過失傷害案件，經原告提起損害賠償之刑事附帶民事
訴訟（本院110年度投交簡附民字第4號），經刑事庭裁定移送前
來，本院於民國110年9月23日言詞辯論終結，判決如下：
    主      文
被告應給付原告新臺幣壹萬元，及自民國一百一十年一月十四日
起至清償日止，按週年利率百分之五計算之利息。
原告其餘之訴駁回。
本判決第一項得假執行。但被告如以新臺幣壹萬元為原告預供擔
保，得免為假執行。
原告其餘假執行之聲請駁回。 
    事實及理由
一、原告起訴主張：被告於民國109年1月31日10時15分許，駕駛
    車牌號碼000-0000號自小客車沿南投縣南投市民族路由東往
    西方向行駛，行經南投市民族路及復興路口時，應注意依道
    路交通安全規則相關規定遵守道路交通標誌、標線等指示及
    遵行車道內行駛並注意車前狀況隨時採取必要安全措施，當
    時亦無不能注意之情形，而疏未注意駕駛前揭自小客車逆向
    駛至民族路265號前，不慎撞及於路口人行道停等紅燈之原
    告，使其受有右側踝部擦挫傷之傷害。被告上開過失傷害犯
    行，業經本院以110年度投交簡字第28號刑事簡易判決有罪
    在案。原告因本件事故發生，受有上開傷害，造成腳底神經
    受損，至今仍未復原，影響原告工作，請求休養3個月之工
    作損失，每個月是新臺幣（下同）24,000元，共72,000元，
    及請求精神慰撫金28,000元，爰依侵權行為之法律關係提起
    本件訴訟等語。並聲明：被告應給付原告100,000元及自起
    訴狀繕本送達翌日起至清償日止，按週年利率5%計算之利息
    ；願供擔保請准宣告假執行。
二、被告抗辯略以：其沒有這麼多錢，診斷證明書很潦草，其希
    望原告提出X光片；又刑事案件當時其很忙沒有注意，現在
    要上訴也來不及，其要提上訴是為了跟原告和解等語資為抗
    辯。並聲明：原告之訴駁回。
三、法院之判斷：
（一）原告主張之上開事實，有本院110年度投交簡字第28號刑
      事簡易判決1份在卷可參，並經本院依職權調閱上開刑事
      卷宗核閱屬實，且為被告所不爭執，堪信原告前揭主張為
      真實。
（二）因故意或過失，不法侵害他人之權利者，負損害賠償責任
      。汽車、機車或其他非依軌道行駛之動力車輛，在使用中
      加損害於他人者，駕駛人應賠償因此所生之損害。不法侵
      害他人之身體或健康者，對於被害人因此喪失或減少勞動
      能力或增加生活上之需要時，應負損害賠償責任。不法侵
      害他人之身體、健康、名譽、自由、信用、隱私、貞操，
      或不法侵害其他人格法益而情節重大者，被害人雖非財產
      上之損害，亦得請求賠償相當之金額。民法第184條第1項
      前段、第191條之2前段、第193條第1項、第195條第1項前
      段分別定有明文。又當事人主張有利於己之事實者，就其
      事實有舉證之責任。民事訴訟法第277條本文定有明文。
      經查，被告前開過失傷害之行為，已致原告受有身體之傷
      害，且被告之行為與原告所受傷害間，具有相當因果關係
      ，是原告依上開規定，請求被告負侵權行為損害賠償責任
      ，即屬有據。爰就原告請求之項目及金額，是否有理，分
      別說明如後：
　　⒈工作損失　
　　  原告主張其因事故受傷，腳底神經受損，而休養3個月，
      受有不能工作損失72,000元，惟上開刑事卷宗警卷內所附
      衛生福利部南投醫院診斷證明書僅記載「診斷：右側踝部
      擦挫傷。醫師囑言：病人於109年1月31日11：29至急診就
      診，經診治後於109年1月31日離院。宜多休養並需門診追
      蹤複查。」等語，而未記載建議原告休養之日數，且經本
      院通知原告應提出需休養3個月之證明並提出工作及薪資
      證明，然原告並未提出，且於本院審理時陳述沒有開此部
      分傷勢的證明書等語，則原告既未證明其因事故受傷需休
      養，並致受有不能工作之損失之事實，即難認原告上開主
      張為真實，故原告請求被告賠償工作損失，即屬無據。
    ⒉精神慰撫金
      慰撫金之賠償，其核給之標準固與財產上損害之計算不同
      ，然非不可斟酌雙方身分資力與加害程度，及其他各種情
      形核定相當之數額（最高法院51年台上字第223號判例參
      照）。又民法第195條第1項規定所謂相當之金額，除斟酌
      雙方身份資力外，尤應兼顧加害程度與其身體、健康影響
      是否重大以為斷（最高法院89年度台上字第1952號判決意
      旨參照）。經查，原告在家上班、學歷為大學畢業、每一
      個半月收入約500,000元；被告職業則為粗工、學歷為高
      中畢業、每月收入約20,000元等情，業據兩造於本院審理
      時陳述在卷，並斟酌原告所受傷害程度，對於身體、精神
      上所造成之痛苦等一切情形，認原告請求被告賠償精神慰
      撫金部分，以10,000元為適當，逾此數額之請求，則屬過
      高。
    ⒊從而，原告所得向被告請求之損害賠償為10,000元。
（三）給付有確定期限者，債務人自期限屆滿時起，負遲延責任
      。給付無確定期限者，債務人於債權人得請求給付時，經
      其催告而未為給付，自受催告時起，負遲延責任。其經債
      權人起訴而送達訴狀，或依督促程序送達支付命令，或為
      其他相類之行為者，與催告有同一之效力。民法第229條
      第1項、第2項定有明文。又遲延之債務，以支付金錢為標
      的者，債權人得請求依法定利率計算之遲延利息。但約定
      利息較高者，仍從其約定利率。應付利息之債務，其利率
      未經約定，亦無法律可據者，週年利率為5%。民法第233
      條第1項、第203條亦有明文。本件原告對被告請求之侵權
      行為損害賠償債權，核屬無確定期限之給付，自應經原告
      之催告而未為給付，被告始負遲延責任，而原告之刑事附
      帶民事訴訟起訴狀繕本係於110年1月13日合法送達於被告
      ，此有本院送達證書1紙在卷可憑，而被告迄未給付，即
      應自刑事附帶民事訴訟起訴狀繕本送達翌日即110年1月14
      日起負遲延責任，故原告請求被告自110年1月14日起至清
      償日止，按週年利率5%計算之遲延利息，即屬有據。
四、綜上所述，原告依侵權行為之規定請求被告給付10,000元，
    及自刑事附帶民事訴訟起訴狀繕本送達翌日即110年1月14日
    起至清償日止，按週年利率5%計算之利息，為有理由，應予
    准許，然逾此範圍之請求，則無理由，應予駁回。
五、本件原告勝訴部分係就民事訴訟法第436條之8適用小額訴訟
    程序所為被告敗訴之判決，依同法第436條之20規定，應依
    職權宣告假執行。原告陳明願供擔保，請准宣告假執行，無
    非係促請本院依職權為假執行之發動，自無為准駁諭知之必
    要。並依同法第392條第2項規定，依職權宣告被告於預供擔
    保後，得免為假執行。至原告其餘敗訴部分，其假執行之聲
    請，則因訴之駁回而失所依附，應併駁回之。
六、本件原告係於刑事訴訟程序提起民事訴訟，經本院刑事庭裁
    定移送前來，依刑事訴訟法第504條第2項規定，無庸繳納裁
    判費，且本件訴訟繫屬期間亦未增生訴訟費用事項，故無訴
    訟費用負擔問題，併予敘明。
中　　華　　民　　國　　110 　年　　9 　　月　　30　　日
                        臺灣南投地方法院南投簡易庭
                              法  官  丁婉容  
以上為正本係照原本作成。
如不服本判決，應於送達後二十日內，向本院提出上訴狀，並表
明上訴理由（上訴理由應表明一、原判決所違背之法令及具體內
容。二、依訴訟資料可認為原判決有違背法令之具體事實。），
如於本判決宣示後送達前提起上訴者，應於判決送達後二十日內
補提上訴理由書（須附繕本），如未於上訴後二十日內補提合法
上訴理由書，法院得逕以裁定駁回上訴；並向本院繳足上訴裁判
費。　　　　　　　　　　　　　　　
中　　華　　民　　國　　110 　年　　9 　　月　　30　　日
                              書記官  詹書瑋